臺灣新竹地方法院刑事判決　　　　　　　 94年度訴字第126號
公　訴　人　臺灣新竹地方法院檢察署檢察官
被　　　告　甲○○　男　32歲.
指定辯護人　本院公設辯護人乙○○
上列被告因違反槍砲彈藥刀械管制條例案件，經檢察官提起公訴
（94年度偵字第231號），本院判決如下：
    主  文
甲○○未經許可，持有其他可發射子彈具有殺傷力之改造手槍，
處有期徒刑壹年貳月，併科罰金新臺幣伍萬元，罰金如易服勞役
，以新臺幣玖佰元即銀元佰元折算壹日。
扣案之改造手槍壹枝（含彈匣壹個，槍枝管制編號0000000000號
）及改造子彈捌顆，均沒收。
    事  實
一、甲○○明知未經許可，不得持有可發射子彈具有殺傷力之各
    式槍枝及子彈，於民國93年8月25日某時許，在新竹縣頭前
    溪某汽車教練場附近草叢，拾獲不詳姓名人士棄置於該處，
    具有殺傷力之仿BERETTA廠92FS型半自動手槍製造之玩具手
    槍換裝土造金屬槍管改造而成之改造手槍1支（槍枝管制編
    號0000000000號），及具有殺傷力之玩具金屬彈殼加裝直徑
    約5mm鋼珠改造而成之改造子彈12顆（其中4顆已因鑑定目的
    而試射擊發），竟未經許可而持有之。嗣於93年9月10日15
    時20分許，駕駛車牌號碼0422-HJ號自用小貨車，攜帶前開
    槍枝、子彈，途經新竹縣竹北市○○路439號前加油站旁，
    為警當場查獲，並扣得前開改造手槍1枝及改造子彈12顆。
二、案經新竹市警察局第二分局報請臺灣新竹地方法院檢察署檢
    察官偵查起訴。
    理  由
一、上開犯罪事實，業據被告於警詢、檢察官偵查中及本院審理
    時均坦承不諱，且扣案之槍彈經送內政部警政署刑事警察局
    以性能檢驗法、試射法鑑驗，鑑驗結果為：(一)送鑑改造手
    槍1枝（槍枝管制編號0000000000），係由仿BERETTA廠92FS
    型半自動手槍製造之玩具手槍換裝土造金屬槍管改造而成之
    改造手槍，機械性能良好，可供擊發適用子彈使用，認具殺
    傷力；(二)送鑑子彈（改造）12顆，係由玩具金屬彈殼加裝
    直徑5mm鋼珠改造而成之改造子彈，採樣4顆試射，均可擊發
    ，認均具殺傷力等情，有該局93年9月29日刑鑑字第0930190
    166號槍彈鑑定書及照片6幀（參93年度核退字第680號卷第
    12 至14頁）在卷可稽，堪認扣案之槍、彈均具殺傷力。是
    被告所持有之前開槍、彈, 乃分別屬槍砲彈藥刀械管制條例
    第4條第1項第1款其他可發射子彈具有殺傷力之槍枝、同條
    項第2款所稱之子彈無訛。此外，並有查獲現場照片6幀（參
    94 年度偵字第231號偵查卷第16至18頁）附卷可參，復有前
    開槍枝管制編號0000000000之改造手槍1支及子彈8發扣案足
    佐，本件事證明確，被告犯行洵堪認定，應予依法論科。
二、查被告行為後，槍砲彈藥刀械管制條例業於94年1月26日修
    正公布施行，刪除第11條，並修正第8條，將修正前第11條
    第4項移入修正後第8條第4項，將原規定第11條第4項之法定
    刑「處一年以上七年以下有期徒刑，併科新台幣七百萬元以
    下罰金」，提高為「處三年以上十年以下有期徒刑，併科罰
    金新台幣七百萬元以下罰金」，比較新舊法之結果，以修正
    前之槍砲彈藥刀械管制條例第11條第4項之規定，有利於被
    告，故依刑法第2條第1項但書之規定，應適用修正前之該條
    例第11條第4項之規定論處。是核被告甲○○所為，係犯修
    正前槍砲彈藥刀械管制條例第11條第4項之未經許可，持有
    可發射子彈具有殺傷力之改造玩具手槍罪及同條例第12條第
    4 項之未經許可持有子彈罪。又被告一持有槍、彈之行為，
    同時觸犯上開二罪名，為想像競合犯，應依刑法第55條之規
    定，從一重之修正前槍砲彈藥刀械管制條例第11條第4項之
    未經許可，持有可發射子彈具有殺傷力之改造手槍罪處斷。
    爰審酌被告犯罪之動機、目的、手段、犯罪所生危害及犯罪
    後坦承犯行等一切情狀，量處如主文所示之刑，罰金部分，
    並諭知易服勞役之折算標準。扣案之改造手槍1支（含彈匣1
    個，槍枝管制編號0000000000號）及改造子彈8顆（另有4顆
    於鑑定時業已試射擊發而滅失），均屬違禁物，應依刑法第
    38條第1項第1款規定宣告沒收。至其他扣案之底火推條1支
    及通槍條管1支，並非槍砲、彈藥之主要組成零件, 又非違
    禁物，爰不予宣告沒收，附此敘明。
據上論斷，應依刑事訴訟法第299條第1項前段，修正前槍砲彈藥
刀械管制條例第11條第4項、第12條第4項，刑法第11條前段、第
2條第1項但書、第55條、第38條第1項第1款、第42條第2項前段
，罰金罰鍰提高標準條例第2條，現行法規所定貨幣單位折算新
臺幣條例第2條，判決如主文。
本案經檢察官詹昭書到庭執行職務。
中　　華　　民　　國　　94　　年　　4 　　月　　8 　　日
                  刑事第三庭審判長法  官  汪銘欽
                                　法  官　黃美盈
                                  法  官  楊麗文
以上正本證明與原本無異。
如不服本判決，應於判決送達後10日內向本院提出上訴狀（應附
繕本），上訴於臺灣高等法院。
中　　華　　民　　國　　94　　年　　4 　　月　　8 　　日
                                  書記官  賴寶合
附錄本案論罪科刑法條：
修正前槍砲彈藥刀械管制條例第11條第4項
未經許可，持有、寄藏或意圖販賣而陳列第一項所列槍砲者，處
一年以上七年以下有期徒刑，併科新臺幣七百萬元以下罰金。
修正前槍砲彈藥刀械管制條例第12條第4項
未經許可，持有、寄藏或意圖販賣而陳列子彈者，處五年以下有
期徒刑，併科新台幣三百萬元以下罰金。
